# 请教陈版：关于存货对外投资的问题

提问人：飞行的顽石 时间：2013-03-01 17:09:33
A公司持有B公司和C公司100%股权。B公司有一项存货，账面值为 80 ，公允价值为 150 。B公司使用该项存货对C公司进行增资，获得了C公司的60%股权，C公司成为B公司的控股子公司。C公司增资前账面价值（公允价值）为 100 。问，B公司获得该项长期股权投资的投资成本是多少？会计分录如何？该项存货投资是否视同销售？假设增值税税率为17%

回答人：chenyiwei
回复 飞行的顽石 的帖子
B公司以该存货对外投资取得C公司的 60 ％股权，属于同一控制下的企业合并，长期股权投资的成本按照取得C公司 60 ％股权对应的帐面净资产（其中对该项投入的存货按帐面价值而不是公允价值计量）确定。
B公司以存货对外投资在增值税税务处理中视同销售。